臺灣士林地方法院刑事判決　　　　　　　96年度易字第1871號
公　訴　人　臺灣士林地方法院檢察署檢察官
被　　　告　己○○
上列被告因詐欺等案件，經檢察官提起公訴（96年度偵字第7229
號），被告於本院準備程序中就被訴之事實為有罪之陳述，本院
裁定由受命法官獨任進行簡式審判，茲判決如下︰
    主  文
己○○意圖為自己不法之所有，以詐術使人將本人之物交付，處
有期徒刑月，如易科罰金，以新臺幣壹仟元折算壹日，減刑為
有期徒刑壹月又拾伍日，如易科罰金，以新臺幣壹仟元折算壹日
。又意圖為自己不法之所有，以詐術使人將本人之物交付，處有
期徒刑月，如易科罰金，以新臺幣壹仟元折算壹日，減刑為有
期徒刑壹月又拾伍日，如易科罰金，以新臺幣壹仟元折算壹日。
又意圖為自己不法之所有，以詐術使人將本人之物交付，處有期
徒刑月，如易科罰金，以新臺幣壹仟元折算壹日，減刑為有期
徒刑壹月又拾伍日，如易科罰金，以新臺幣壹仟元折算壹日。又
意圖為自己不法之所有，以詐術使人將本人之物交付，處有期徒
刑月，如易科罰金，以新臺幣壹仟元折算壹日，減刑為有期徒
刑壹月又拾伍日，如易科罰金，以新臺幣壹仟元折算壹日。又故
買贓物，處有期徒刑貳月，如易科罰金，以新臺幣壹仟元折算壹
日，減刑為有期徒刑壹月，如易科罰金，以新臺幣壹仟元折算壹
日。又故買贓物，處有期徒刑貳月，如易科罰金，以新臺幣壹仟
元折算壹日，減刑為有期徒刑壹月，如易科罰金，以新臺幣壹仟
元折算壹日。應執行有期徒刑陸月，如易科罰金，以新臺幣壹仟
元折算壹日。
    事  實
一、己○○因需錢孔急，竟意圖為自己不法所有，明知車牌號碼
    W6-9665 號、8047-EA 號、8U-2467 號自小客車車牌各2 面
    均係宋勇賢（由檢察官另案偵辦）竊得之贓物（W6-9665 號
    自用小客車車牌為丁○○所有，於民國95年7 月23日某時在
    台北市○○路○ 段焚化爐附近遭竊；8047-EA 號自用小客車
    車牌為庚○○所有，於95年8 月13日某時在不詳地點遭竊；
    8U-2467 號自小客車車牌為丙○○所有，於95年10月23日上
    午某時在臺北市士林區郭元益食品股份有限公司附近失竊）
    ，竟基於故買贓物之犯意，分別於95年7 月下旬、95年8 月
    間某日，在臺北市○○區○○路2 段266 巷某號與宋勇賢合
    租之住所，以每副大牌新台幣1 千元之代價向宋勇賢購買（
    惟尚未付款）前揭W6-9665 號、8047-EA 號車牌各1 副（己○○於95年10月底某日收受8U-2467 號車牌部分，業經本院
    以96年度易字第965 號判決處有期徒刑2 月，減刑為有期徒
    刑1 月，並於96年8 月22日確定）。嗣分別基於詐欺之犯意
    ，自始即無付款之意，為下述犯罪行為：
(一)95年7 月29日將其女友賴春蘭所有，交其使用之車號5D-821
    3 號自小客車之車牌卸下，改懸掛W6-9665 號車牌後，駕駛
    前揭改懸掛W6-9665 號車牌之自小客車，至臺北市松山區○○○路○ 段253 號大興輪胎行，向老闆乙○○佯稱要換輪胎
    、鋁圈、避震器、彈簧、煞車皮、煞車油等物品，使乙○○
    陷於錯誤，應其要求更換前揭物品，共計新台幣（下同）6
    萬7 千元，完工後乙○○於同日將車開往己○○指定之臺北
    市○○區○○路與信義路口交予己○○，己○○即佯稱底盤
    有異常聲音，要求乙○○下車檢查，乙○○下車後，己○○
    遂即駕車加速逃逸無蹤，乙○○始知受騙。
(二)於同年10月9 日，將其女友賴春蘭所有，交其使用之車號5D
    -8213 號自小客車之車牌卸下，改懸掛8407-EA 號車牌後，
    駕駛前揭改懸掛8407-EA 號車牌之自小客車，至臺北市○○
    區○○路14號1 樓上輪輪胎行，像老闆甲○○佯稱要更換輪
    胎、鋁圈、煞車皮、煞車盤及汽油等物，共計3 萬0,500 元
    ，使甲○○陷於錯誤，應其要求更換，完工後，甲○○於同
    日下午2 時將車輛開往己○○指定之信義國中門口交予己○○，己○○要求試車，車行至臺北市○○區○○街時，己○○佯稱車子有異常聲音，要求甲○○下車查看，待甲○○下
    車，己○○遂即駕車逃逸，甲○○始知受騙。
(三)又於同年10月27日上午10時許，將其女友賴春蘭所有，交其
    使用之車號5D -8213號自小客車之車牌卸下，改懸掛8U-246
    7 號車牌後，駕駛前揭改懸掛8U-2467 號車牌之自小客車，
    至臺北市○○區○○路57巷25弄3 號寬達輪胎行，向老闆林
    春逢佯稱要換輪胎及鋁圈，使林春逢陷於錯誤，應其要求更
    換，共計7 萬元，完工後，己○○佯稱家中尚有車要維修，
    請林春逢一同返家取車，承諾待另一部車維修完畢在結清費
    用，林春逢不疑有詐，遂與己○○一同前往取車，詎己○○
    將車開往臺北市北投區○○○路一家別墅前，佯稱已到家，
    要林春逢下車，待林春逢下車後，己○○即駕車加速逃逸無
    蹤，林春逢始知受騙。
(四)復於同年11月8 日下午2 時許，駕駛前揭改懸掛8U-2467 號
    車牌之自小客車至臺北市○○區○○路535 號宏懋汽車有限
    公司，向該店員工陳志忠佯稱要換輪胎、鋁圈、前煞車來令
    ，使陳志忠陷於錯誤，應其要求更換，共計2 萬3,600 元，
    完工後，己○○佯稱家中尚有車要換輪胎，請陳志忠一同返
    家取車，陳志忠不疑有詐遂與己○○一同前往取車，詎己○○將車輛開至臺北市○○區○○路110 號前時，佯稱煞車有
    異常聲音，要求陳志忠下車查看，陳志忠下車後，己○○將
    車前進後退數次後即駕車加速逃逸無蹤，陳志忠始知受騙。
二、案經臺北市政府警察局內湖分局報告臺灣士林地方法院檢察
    署檢察官偵查起訴。
    理  由
一、按簡式審判程序之證據調查，不受第159 條第1 項之限制，
    刑事訴訟法第273 條之2 定有明文，是依上開規定，於行簡
    式審判程序之案件，被告以外之人於審判外之陳述，除有其
    他不得作為證據之法定事由外，應認具有證據能力。查本案
    證人賴春蘭、丙○○、丁○○、乙○○、甲○○、林春逢、
    陳志忠、戊○○分別於警詢及偵查時所為陳述，雖係被告以
    外之人於審判外之陳述，惟因本案採行簡式審判程序，復無
    其他不得做為證據之法定事由，揆諸首揭說明，均應認具有
    證據能力，核先敘明。
二、上揭犯罪事實，業據被告己○○於本院準備程序及審理時坦
    承不諱，核與證人賴春蘭、丙○○、丁○○、乙○○、甲○○、林春逢、陳志忠、戊○○分別於警詢、偵查中所證述之
    情節相符，並有W6-9665 號、8407-EA 號、8U-2467 號自小
    客車車籍作業詳細畫面、車號查詢汽車車籍紙各1 紙、大興
    輪胎行估價單1 紙、上輪輪胎行估價單1 紙、寬達輪胎行估
    價單1 紙、宏懋汽車有限公司工作單影本1 紙、和解書5紙
    、宏懋汽車有限公司清償完畢證明書影本1 紙附於偵查卷可
    稽，足見被告自白與事實相符，本件事證明確，被告犯行洵
    堪認定，應依法論科。
三、按刑法第339 條第1 、2 項分別規定詐欺取財罪及詐欺得利
    罪，前者之行為客體係指財物，後者則指取得債權、免除債
    務、延期履行債務或提供勞務等財物以外之財產上不法利益
    ，本件係被告向被害人佯稱要更換汽車輪胎、鋁圈、煞車皮
    等物品，使被害人誤信為真，應其要求將前揭物品換裝至被
    告所駕駛之小客車上，核其所為，係犯刑法第339 條第1 項
    之詐欺取財罪。又被告犯案時懸掛之W6-9665 號、8407-EA
    號車牌，是以每副大牌1 千元之代價向宋勇賢購得乙節，此
    業據被告於本院供述明確（見本院96年11月6 日準備程序筆
    錄第3 、4 頁），是核被告上開所為，應係犯刑法第349 條
    第2 項之故買贓物罪。公訴人認被告係犯刑法第349 條第1
    項之收受贓物罪，尚有未洽，惟其基本事實同一，本院自應
    予以審理，並變更起訴法條。被告先後所犯4 次詐欺取財犯
    行及2 次故買贓物犯行，均犯意個別，行為互殊，應分論併
    罰。爰審酌被告年輕力壯，不圖以正當工作賺取金錢，竟思
    不勞而獲向被害人行騙，惡性非輕，惟被告於案發後已分別
    與被害人達成和解，分期賠償被害人之損害，並已依約給付
    上輪輪胎行、寬達輪胎行、大興輪胎行共5 萬4,000 元，宏
    懋汽車有限公司欠款2 萬3,600 元並已清償完畢，被害人並
    表示不再追究等情，有和解書及23張收據影本附於本院卷可
    稽，足認被告尚知悔悟，另考量被告之品性、生活狀況、智
    識程度、犯罪所生之損害及被告坦承犯行之態度等一切情狀
    ，分別量處如主文所示之刑，並諭知易科罰金之折算標準。
    又被告係於96年4 月24日以前犯上開之罪，應依中華民國96
    年罪犯減刑條例第2 條第1 項第3 款之規定各減其宣告刑期
    2 分之1 ，並定其應執行刑及諭知易科罰金之折算標準，以
    示懲儆。
據上論斷，應依刑事訴訟法第273 條之1 第1 項、第300 條、第
299 條第1 項前段，刑法第339 條第1 項、第349 條第2 項、第
41條第1 項前段、第2 項、第51條第5 款，刑法施行法第1 條之
1 ，中華民國九十六年罪犯減刑條例第2 條第1 項第3 款、第7
條、第9 條、第10條第1 項，判決如主文。
本案經檢察官洪三峰到庭執行職務。
中　　華　　民　　國　　96　　年　　11　　月　　20　　日
                  刑事第七庭法  官  汪梅芬
以上正本證明與原本無異。
如不服本判決，應於判決送達後10日內，向本院提出上訴狀。
                            書記官  張馨尹
中　　華　　民　　國　　96　　年　　11　　月　　20　　日
附錄本案論罪科刑法條之依據：
刑法第339條
（普通詐欺罪）
意圖為自己或第三人不法之所有，以詐術使人將本人或第三人之
物交付者，處5 年以下有期徒刑、拘役或科或併科1 千元以下罰
金。
以前項方法得財產上不法之利益或使第三人得之者，亦同。
前二項之未遂犯罰之。
刑法第349條
（普通贓物罪）
收受贓物者，處3 年以下有期徒刑、拘役或5 百元以下罰金。
搬運、寄藏、故買贓物或為牙保者，處5 年以下有期徒刑、拘役
或科或併科1 千元以下罰金。
因贓物變得之財物，以贓物論。
